臺灣高等法院臺南分院刑事判決　　　　　　　九十年度上易字第一九五三號　　Ｇ
　　　上　訴　人
　　　即　被　告　甲　○　○
右上訴人因贓物案件，不服臺灣嘉義地方法院九十年度易字第六九一號中華民國九十
年十月二十六日第一審判決（起訴案號：臺灣嘉義地方法院檢察署九十年度偵字第四
二○八號），提起上訴，本院判決如左：
      主      文
上訴駁回。
      事      實
一、甲○○於民國七十一年間因竊取機車將之拆卸，重新組裝後再將之出售予他人而
    經法院判處有期徒刑四年，刑前強制工作三年確定。後於八十六年間，因妨害風
    化案件，經臺灣嘉義地方法院判處有期徒刑六月，於八十六年八月十五日，易科
    罰金執行完畢。
二、緣乙○○於九十年六月六日七時許，發現其所有，價值新臺幣（下同）一萬五千
    元、車號為ＭＢＸ－０２１號重機車，停放於嘉義市○○○街五三號遭竊。
三、甲○○於九十年六月十七日，於嘉義市中山公園巧遇「黃秋東」之人，明知「黃
    秋東」所欲出售、車號ＭＢＸ－０２１號重機車係屬來路不明之贓物，仍以二千
    元之代價買受之，嗣於九十年六月二十六日凌晨零時許，在嘉義市○區○○路七
    一０號前為警查獲。
四、案經嘉義市警察局第一分局報請臺灣嘉義地方法院檢察署檢察官偵查起訴。
      理      由
一、上訴人即被告甲○○經合法傳喚未到庭，惟其於原審到庭承認以二千元之代價向
    「黃秋東」購買ＭＢＸ－０２１號重機車，但否認其有故買贓物之犯行，辯稱：
    不知道是贓物云云。
二、經查：
  (1)被害人乙○○於警訊中指述稱：「我的重機車ＭＢＸ－０２１是於九十年六月六
    日七時零分，於我的住家嘉義市○區○○里○○街○街五三號前遭竊。」，且有
    嘉義市警察局車輛協尋、車牌失竊電腦輸入單一紙附卷可考。
  (2)ＭＢＸ－０２１號重機車係一九九七年份之９７ｃｃ重機車，失竊當時價值約一
    萬五千元，已據被害人指述明確，黃秋東竟願以兩千元之價格出售，實屬可疑。
    再者，「黃秋東」亦未出示行照以證明其為該車之所有者，且該「黃秋東」所交
    付之鑰匙，並無法輕易啟動車輛，業據原審勘驗屬實，製有勘驗筆錄一紙附卷可
    考，復參酌被告前即因竊取機車將之拆卸，重新組裝後再將之出售予他人之前科
    紀錄，被告對於機車之行情，應有相當之了解，是其辯稱不知道該機車是贓物，
    實屬卸責之詞，不足採信。
  (3)綜上所述，本案事證明確，被告之犯行，應可認定。
三、核被告甲○○所為，係犯刑法第三百四十九條第二項之故買贓物罪。查被告於八
    十六年間，因妨害風化案件，經臺灣嘉義地方法院判處有期徒刑六月，於八十六
    年八月十五日，易科罰金執行完畢，此有臺灣高等法院被告全國前案紀錄表一紙
    附卷可稽，五年內再犯有期徒刑以上刑之罪，為累犯，應依刑法第四十七條之規
    定，加重其刑。原審依刑法第三百四十九條第二項、第四十七條、罰金罰鍰提高
    標準條例第一條前段，並審酌被告前有竊盜、妨害風化等前科紀錄，品行、素行
    非佳、其明知前開機車係屬贓物，仍貪圖價格便宜而買受之，對被害人所生危害
    、犯罪手段及犯罪後飾詞卸責，態度不佳等情狀，量處被告有期徒刑七月。本院
    經核原判決認事用法及量刑均無不當。被告上訴意旨以原審量刑過重為由，指摘
    原判決不當，為無理由，應予駁回。
四、被告甲○○經合法傳喚，無正當理由不到庭，不待其陳述，逕行判決。
據上論結，應依刑事訴訟法第三百六十八條、第三百七十一條，判決如主文。
本案經檢察官洪泰文到庭執行職務。
中    華    民    國      九十一      年      四      月      十八      日
                                  臺灣高等法院臺南分院刑事第五庭
                                      審判長法官  鄭    文    肅
                                            法官  陳    珍    如
                                            法官  黃    三    哲
右正本證明與原本無異。
不得上訴。
                                      法院書記官  陳    淑    貞
中    華    民    國      九十一      年      四      月     十九       日
附錄法條：
刑法第三百四十九條第二項：搬運、寄藏、故買贓物或為擔保者，處五年以下有期徒
                          刑、拘役或科或併科一千元以下罰金。
